臺灣南投地方法院刑事判決
110年度易字第69號
公  訴  人  臺灣南投地方檢察署檢察官 
被      告  陳明賢


上列被告因竊盜案件，經檢察官提起公訴（109年度偵字第5466
號），本院判決如下：
    主    文
陳明賢犯竊盜罪，處拘役參拾日，如易科罰金，以新臺幣壹仟元
折算壹日。
    犯罪事實
一、陳明賢於民國109年11月10日晚間11時15分至35分期間某時
    ，在南投縣○○市○○○路000號南投縣立體育場之操場跑道旁鐵
    椅處，見羅秋子暫時置放之運動外套1件，竟意圖為自己不
    法之所有，基於竊盜之犯意，趁無人注意之際，徒手竊取該
    運動外套得手。嗣因羅秋子隨即於同日晚間11時35分許跑步
    經過該鐵椅處並發現運動外套遺失，進而在操場處攔阻陳明
    賢，向陳明賢取回外套，繼而報警查悉上情。
二、案經南投縣政府警察局南投分局報告臺灣南投地方檢察署檢
    察官偵查起訴。
    理  由
一、證據能力之認定：
㈠㈠按被告以外之人於審判外之言詞或書面陳述，除法律有規定
    者外，不得作為證據；又被告以外之人於審判外之陳述，雖
     不符刑事訴訟法第159條之1至第159條之4之規定，而經當
    事 人於審判程序同意作為證據，法院審酌該言詞陳述或書
    面陳 述作成時之情況，認為適當者，亦得為證據。當事人
    、代理 人或辯護人於法院調查證據時，知有第159條第1項
    不得為證 據之情形，而未於言詞辯論終結前聲明異議者，
    視為有前項 之同意，刑事訴訟法第159條第1項及第159條之
    5分別定有明 文。經查，本判決下列所引用被告陳明賢以外
    之人於審判外 之陳述，被告於本院準備程序表示對證據能
    力沒有意見，同意有證據能力（見本院卷第131頁），且檢
    察官及被告迄於本院言詞辯論終結前均未聲明異議，本院審
    酌上開證據資料作成時之情況，尚無違法不當或證明力明顯
    過低之瑕疵，亦認為以之作為證據應屬適當，爰依上開規定
    ，認前揭證據資料均有證據能力。
㈡㈡次按除法律另有規定外，實施刑事訴訟程序之公務員因違背
    法定程序取得之證據，其有無證據能力之認定，應審酌人權
    保障及公共利益之均衡維護，刑事訴訟法第158條之4定有明
    文。本案以下所引用之非供述證據，並無證據證明係實施刑
     事訴訟程序之公務員違背法定程序所取得，且經本院於審
    理 時合法踐行調查程序，自應認均具有證據能力，得作為
    證據 。
 二、認定犯罪事實所憑之證據及理由：
    訊據被告固坦承有於上揭時、地，拾取告訴人所有之運動外
    套等情不諱，惟矢口否認有何竊盜之犯行，辯稱：我沒有偷
    竊的犯意，我在撿拾廢棄物，我不知道那是別人的，以為是
    別人不要的。當天旁邊都沒人，剩下一堆垃圾等語。經查：
　㈠被告於犯罪事實欄所示時、地，徒手拿取被害人羅秋子所有
    ，放置於在該處之運動外套1件後離去等情，為被告所是認
    ，且據證人即被害人羅秋子於警詢時證述明確，並有現場照
    片、南投縣政府警察局南投分局南投派出所受理各類案件紀
    錄表、受理刑事案件報案三聯單（見警卷第8頁至第10頁、
    第14頁至第15頁）在卷可稽，此部分事實首堪認定。
　㈡被告雖以前揭情詞置辯，然查，證人即被害人羅秋子於警詢
    中之證述：我於109年11月10日23時35分，在跑步的過程中
    經過我放外套的鐵椅就發現我的外套不見了。我最後一次看
    到我的外套大概是我發現外套不見的上一圈，大概是在109
    年11月10日23時32分。被告是唯一一個跟我逆向擦身而過的
    人，當時他手上拿很多東西。我就過去問他你拿我的外套嗎
    ，然後他就把我的外套還給我，說這你的喔。我追上去問他
    說為什麼要拿我的外套，他就跟我說對不起我不知道這是你
    的，我就跟他說你站在這邊不要動，他就一直向我走過來，
    之後就一直跟著我走到體育場門口，過程中他就一直說這件
    外套看起來就好好的怎麼會有人不要等語（見警卷第5頁至
    第6頁）。又當時體育場內尚有運動的民眾數名，此為被告
    於警詢供陳在卷（見警卷第2頁）。可見，被害人將外套放
    置於運動場跑道旁之鐵椅，於跑步之過程中每隔數分鐘均會
    經過其放置外套之鐵椅，並隨時注意，當時運動場上亦有數
    名運動之民眾經過。再觀之現場照片可知，運動外套外觀保
    存狀態良好、無破損、污損。運動場跑道旁之鐵椅上亦無放
    置回收、廢棄物品，此有現場照片可佐（見警卷第8頁）。
    是以，被害人放置運動外套之鐵椅顯非雜亂無章或任意堆置
    廢棄物之處所，當時仍有若干民眾在旁運動，體育場既係提
    供民眾運動之場所，自有民眾於跑道上跑步或於體育場中央
    從事其他體育活動，將其身著之外套暫且放置於一旁之鐵椅
    上之可能，況被害人之外套外觀良好，則一般人見上開情景
    ，依常理當知悉前開運動外套1件係他人所有之物，並非他
    人不要之廢棄物甚明，則被告逕自取走前開運動外套1件，
    其主觀上自有竊盜之不法所有犯意甚明，故其上開辯解核屬
    卸責之詞，並無可採。
　㈢本案事證明確，被告上開犯行堪予認定，應依法論罪科刑。 
三、論罪科刑：
　㈠核被告所為，係犯刑法第320條第1項竊盜罪。
　㈡爰以行為人之責任為基礎，審酌被告並無前科，此有被告前
    案紀錄表可佐，堪認素行良好。被告貪圖個人不法私利，竟
    率爾竊取他人所有之物品，欠缺法治觀念，破壞社會安全秩
    序，所為實有不該；暨其犯後否認犯行，迄今尚未與被害人
    達成和解，無以彌補其所生之損害之犯後態度，兼衡被告自
    陳大學肄業之智識程度，之前從事電影技師之工作，現在回
    家照顧家裡，家庭經濟狀況小康，受有脊椎損傷走路不穩之
    生活狀況（見本院第148頁），暨其犯罪之目的、手段，所
    生危害等一切情狀，量處如主文所示之刑，並諭知易科罰金
    之折算標準，以資警惕。 
據上論斷，應依刑事訴訟法第299條第1項前段，判決如主文。
本案經檢察官黃慧倫提起公訴，檢察官黃淑美到庭執行職務。
中　　華　　民　　國　　111 　年　　 5　　月　　 9　　日
　　　　　　　　　刑事第三庭    法　官　李怡貞
以上正本與原本無異。
如不服本判決應於收受送達後20日內向本院提出上訴書狀，並應
敘述具體理由；其未敘述上訴理由者，應於上訴期間屆滿後20日
內向本院補提理由書（均須按他造當事人之人數附繕本）「切勿
逕送上級法院」。
告訴人或被害人如對於本判決不服者，應具備理由請求檢察官上
訴，其上訴期間之計算係以檢察官收受判決正本之日期為準。
                                書記官  林鈺珣 
中　　華　　民　　國　　111 　年　　5 　　月　　9 　　日

附錄本案論罪科刑法條全文：　　　　　　　　　　　　　　　中華民國刑法第320條
意圖為自己或第三人不法之所有，而竊取他人之動產者，為竊盜
罪，處5年以下有期徒刑、拘役或50萬元以下罰金。
意圖為自己或第三人不法之利益，而竊佔他人之不動產者，依前
項之規定處斷。
前二項之未遂犯罰之。